# 关于是否列入“其他非流动资产”项目的问题

提问人：疯子 123 时间：2023-10-26 20:11:01
某国企有 4 块土地已经被政府收回，土地证已被注销；目前 4 块土地的账面价值假设为 10 亿元，国企原来列示在“无形资产”里面， 4 块土地上面还有建筑物，账面价值大概 1000 多万。未来 4 块土地的出让价款，政府大概率会返还给该国企。请问这 4 块土地的账面价值+4块土地上的建筑物价值，是否应该转入列示在“其他非流动资产”？有相关准则或者理论依据最好，谢谢。

回答人：chenyiwei
如果基本确定”未来 4 块土地的出让价款，政府会返还给该国企“，且预计返还价款足以涵盖被收回的土地和原土地上房屋建筑物的账面价值的，则可以将土地和地上建筑物的账面价值转入”其他流动资产“，到后续实际收到返还款时，按资产处置处理，确认资产处置损益。
该事项属于资产处置，理论上应在控制权转移给客户（即政府收回土地并获得验收确认）时确认处置损益，但因为价款具有不确定性，故需遵循可变对价的处理原则，特别是确保”极可能不会发生重大转回“。在此情况下，可能先假设对价款等于账面价值是最为合理和谨慎的处理。